【裁判字號】    89,易,2155
【裁判日期】    891124
【裁判案由】    違反商標法
【裁判全文】
臺灣臺北地方法院刑事判決                        八十九年度易字第二一五五號
    公  訴  人  臺灣臺北地方法院檢察署檢察官
    被      告  甲○○
右列被告因違反商標法案件，經檢察官聲請以簡易判決處刑（八十九年度偵字第一六
五八二號）及移送併案審理（台灣士林地方法院檢察署八十九年度偵字第八四０四號
），本院簡易庭審理後認不宜以簡易判決處刑（八十九年度簡字第八四二號）而移送
本院刑事庭，暨移送併案審理（台灣台北地方法院檢察署八十九年度偵字第一八五三
七、一八六八七號），本院認應依通常程序審理，判決如左：
    主      文
甲○○連續明知為意圖欺騙他人，於同一商品使用相同於他人註冊商標之圖樣之商品
而販賣，處有期徒刑伍月，如易科罰金，以參佰元折算壹日。
扣案如附表二所示之物均沒收。
    事      實
一、甲○○於民國八十三年間，因犯賭博罪，經台灣高雄地方法院岡山簡易庭判處罰
    金三千元確定，於八十三年十一月二十四日罰金繳清執行完畢（不構成累犯）。
    猶不知悔改，明知「ＧＵＣＣＩ」等如附表一所示之商標名稱及圖樣，業經義大
    利商固喜歡固喜公司等如附表一所示公司向我國經濟部中央標準局（今已改制為
    智慧財產局）申請註冊登記，經核准取得指定使用於各種書包、手提箱袋、旅行
    袋、皮夾等如附表一所示商品之商標專用權（相關商標註冊號數、商標圖樣、專
    用商品、專用期間均詳如附表一所示），現均仍於商標專用期間內；並明知如附
    表一所示之公司所生產製造使用上開商標圖樣之皮包、皮帶、皮夾等商品，在國
    際及國內市場均行銷多年，具有相當之聲譽，為業者及一般消費大眾所熟知，屬
    相關大眾所共知之商標及商品。詎甲○○於八十九年六月初某日，明知姓名年籍
    不詳自稱「陳先生」（綽號小陳）之成年男子向其兜售之皮包、皮帶、皮夾等商
    品一批，係不詳人士意圖欺騙他人，未經如附表一所示公司同意或授權，於同一
    商品仿冒製造使用相同於上開註冊商標之圖樣之商品，竟在台北市○○街夜市某
    處，以每件商品新台幣（下同）四百元之價格，販入該等仿冒商品一批，隨即基
    於意圖營利之概括犯意，將之陳列在台北市○○區○○路及虎林街口之饒河街夜
    市、萬華區○○街口、士林區○○街四十一號前菜市○○○○路與龍泉街口等如
    附表二所示之處所，並基於意圖營利之概括犯意，以每件仿冒商品售價五百九十
    九元之價格連續出售予不特定顧客賺取差價牟利。嗣為警分別於如附表二所示之
    時、地查獲，並扣得其所有如附表二所示之使用相同上開商標圖樣之仿冒商品。
二、案經台北市政府警察局松山分局報請台灣台北地方法院檢察署檢察官偵查聲請簡
    易判決處刑及移送併案審理後，本院簡易庭認不宜以簡易判決處刑而移送本院刑
    事庭改依通常程序審理暨移送併案審理。
    理      由
一、右揭事實，迭據被告甲○○於警訊、偵訊及本院審理中坦承不諱，復經告訴人義
    大利商固喜歡固喜公司、英商奧佛雷旦喜股份有限公司及荷蘭商佳得國際公司之
    告訴代理人乙○○暨告訴人法商路易威登馬爾悌耶公司告訴代理人張有捷律師於
    警訊中指訴綦詳，又有鑑定人徐趙美璇於警訊中陳述明確，而該「ＧＵＣＣＩ」
    等如附表一所示之商標名稱及圖樣，業經義大利商固喜歡固喜公司等如附表一所
    示公司向我國經濟部中央標準局（今已改制為智慧財產局）申請註冊登記，經核
    准取得指定使用於各種書包、手提箱袋、旅行袋、皮夾等如附表一所示商品之商
    標專用權，現均仍於商標專用期間內，有經濟部中央標準局（智慧財產局）核發
    之商標註冊證及商標註冊簿影本多紙附卷足參；此外，又有鑑定證明多紙在卷可
    稽及如附表二所示之扣案仿冒商品可資佐證，是被告自白顯與事實相符。綜上，
    本件事證明確，被告犯行堪以認定，應予依法論科。
二、按被告甲○○明知係商標法第六十二條第一款所規定為意圖欺騙他人，於同一商
    品使用相同於他人註冊商標之圖樣之商品而販賣，核其所為，係犯商標法第六十
    三條之販賣仿冒商標商品罪。渠陳列販賣仿冒商標商品之低度行為，為販賣仿冒
    商標商品之高度行為所吸收，不另論罪。其先後多次販賣之犯行，均時間緊接，
    方法相同，觸犯構成要件相同之罪名，顯係基於概括犯意反覆為之，均應依連續
    犯之規定論以一罪，並加重其刑。又移送併案審理部分（含台灣士林地方法院檢
    察署八十九年度偵字第八四０四號、台灣台北地方法院檢察署八十九年度偵字第
    一八五三七、一八六八七號），與公訴人起訴部分具有連續犯之裁判上一罪關係
    ，而為起訴效力所及，復經移送併案審理，本諸審判不可分之原則，本院應併予
    審理，附此敘明。爰審酌被告販賣仿冒商標商品影響真正商標權所表彰之品質及
    商譽，造成商標專用權人之損失，並妨礙社會交易秩序，且所為損害我國國際名
    譽，及其素行、犯罪動機、目的、手段、智識程度、生活狀況、販賣仿冒商標商
    品數目暨犯罪後坦承犯行，已有悔意等一切情狀，量處如主文所示之刑，並諭知
    易科罰金之折算標準，以示懲儆。扣案如附表二所示之物均為被告所有販賣使用
    相同上開商標圖樣之仿冒商標商品，應依商標法第六十四條之規定，宣告沒收之
    。
據上論斷，應依刑事訴訟法第四百五十二條、第二百九十九條第一項前段，商標法第
六十三條、第六十四條，刑法第十一條前段、第五十六條、第四十一條，罰金罰鍰提
高標準條例條第二條，判決如主文。
本案經檢察官李韋昌到庭執行職務。
中    華    民    國      八十九    年      十一      月      二十四    日
                                      臺灣臺北地方法院智慧財產法庭
                                          法  官  黃  紹  紘
右正本證明與原本無異。
如不服本判決，應於判決送達後十日內，向本院提出上訴狀。
                                          書記官  劉  新  怡
中    華    民    國      八十九    年      十二      月        五      日
附錄本案論罪科刑法條全文
商標法第六十二條
意圖欺騙他人，有左列情事之一者，處三年以下有期徒刑、拘役或科或併科新臺幣二
十萬元以下罰金：
  一、於同一商品或類似商品，使用相同或近似於他人註冊商標之圖樣者。
  二、於有關同一商品或類似商品之廣告、標帖、說明書、價目表或其他文書，附加
      相同或近似於他人註冊商標圖樣而陳列或散布者。
商標法第六十三條
明知為前條商品而販賣、意圖販賣而陳列、輸出或輸入者，處一年以下有期徒刑、拘
役或科或併科新台幣五萬元以下罰金。


司法院資訊處製作；財團法人民間司法改革基金會備份。
